臺灣高等法院刑事裁定
110年度聲字第527號
聲  請  人  臺灣高等檢察署檢察官
受  刑  人  尤子羽


                    （現在法務部○○○○○○○○○○○執行中）
上列聲請人因受刑人數罪併罰有二裁判以上，聲請定其應執行之
刑（聲請案號：臺灣高等檢察署110年度執聲字第81號），本院
裁定如下：
    主  文
尤子羽所犯如附表所示各罪所處之刑，有期徒刑部分應執行有期
徒刑陸年貳月。
    理  由
一、聲請意旨略以：受刑人尤子羽（下稱受刑人）因毒品危害防
    制條例等數罪，先後經判決確定如附表，應依刑法第50條第
    1項第1款、第2項、第53條、第51條第5款規定，定其應執行
    之刑，爰依刑事訴訟法第477條第1項聲請裁定等語。
二、按裁判確定前犯數罪者，併合處罰之；數罪併罰，分別宣告
    其罪之刑，若宣告多數有期徒刑者，於各刑中之最長刑期以
    上，各刑合併之刑期以下，定其刑期，但不得逾30年，刑法
    第50條第1項前段、第51條第5款分別定有明文。又數罪併罰
    ，有二裁判以上者，依第51條之規定，定其應執行之刑，同
    法第53條亦定有明文。次按刑事訴訟法第370條第2項、第3
    項，已針對第二審上訴案件之定應執行之刑，明定有不利益
    變更禁止原則之適用；分屬不同案件之數罪併罰，倘一裁判
    宣告數罪之刑，曾經定其執行刑，再與其他裁判宣告之刑定
    其執行刑時，在法理上亦應同受此原則之拘束（最高法院10
    3年度第14次刑事庭會議決議意旨參照）。基此，上開更定
    之應執行刑，不應比前定之應執行刑加計其他裁判所處刑期
    或所定應執行刑後為重，否則即與法律秩序理念及法律目的
    之內部界限有違，難謂適法（最高法院93年度台非字第192
    號判決意旨參照）。又按裁判確定前犯數罪者，併合處罰之
    ，但有得易科罰金之罪與不得易科罰金之罪之情形，受刑人
    請求檢察官聲請定應執行刑者，依第51條規定定之，刑法第
    50條第1項但書第1款、第2項定有明文。另數罪併罰中之一
    罪，依刑法規定得易科罰金，若因與不得易科之他罪併合處
    罰結果而不得易科罰金時，原可易科部分所處之刑，自亦無
    庸為易科折算標準之記載（司法院大法官釋字第144號、第6
    79號解釋意旨參照）。
三、經查，受刑人因毒品危害防制條例等案件，先後經臺灣臺北
    地方法院及本院判決判處如附表所示之刑確定，且各罪俱係
    於附表編號1所示判決確定日期（民國107年10月22日）前所
    為，就上開各案犯罪事實為最後判決之法院復為本院，有本
    院被告前案紀錄表及如附表各編號之判決書附卷可稽。本院
    就附表編號1至8所示案件再為定應執行刑之裁判時，自應受
    前開判決所為定應執行刑內部界限之拘束，而應在上開已定
    應執行刑部分加計未定應執行刑之總和即有期徒刑6年6月範
    圍內定應執行刑。復查，如附表編號1至3所示之罪得易科罰
    金、附表編號4至8所示之罪不得易科罰金，屬刑法第50條第
    1項但書第1款之情形，依同條第2項規定，須經受刑人請求
    檢察官聲請定其應執行刑，始得依同法第51條規定定之。茲
    受刑人已表示請求檢察官就如附表所示各罪，聲請合併定應
    執行刑，此有受刑人簽名之臺灣臺北地方檢察署依102年1月
    23日修正之刑法第50條調查受刑人是否聲請定應執行刑調查
    表在卷可稽（本院卷第13頁）。茲聲請人依刑事訴訟法第47
    7條第1項之規定，以本院為犯罪事實最後判決之法院，聲請
    就如附表所示各罪所處之刑定應執行之刑，其聲請經核尚無
    不合，應予准許。經考量受刑人所犯如附表編號1所示之罪
    為施用毒品案件，附表編號2、4所示之罪為罪質相近之詐欺
    案件（附表編號2為幫助詐欺罪、附表編號4為加重詐欺罪）
    ，附表編號3為非法持有子彈罪，附表編號5至8均為罪質相
    同之販賣第二級毒品罪，且除附表編號4犯罪日期為104年間
    某日至106年9月29日外，附表編號1、2、4至8所示之罪犯罪
    時間均在106年4月間至同年9月間，犯罪時間尚屬密切，暨
    其所犯之不法內涵及侵害法益程度等情，並權衡其行為責任
    與整體刑法目的及相關刑事政策等因素，爰裁定如主文所示
    之應執行刑。另本件受刑人所犯附表編號1至3之罪雖經法院
    判處得易科罰金之刑，但因與附表編號4至8所示不得易科罰
    金之刑合併定應執行刑，依上揭說明，自無庸再為易科罰金
    折算標準之諭知，爰裁定如主文所示之應執行刑。
據上論斷，應依刑事訴訟法第477條第1項，刑法第50條第2項、
第53條、第51條第5款，裁定如主文。
中　　華　　民　　國　　110 　年　　2 　　月　　3 　　日
                  刑事第三庭    審判長法　官  張惠立
                                      法　官  張江澤
                                      法　官  劉兆菊
以上正本證明與原本無異。
如不服本裁定，應於裁定送達後5日內向本院提出抗告狀。
                                      書記官  吳芝嘉
中　　華　　民　　國　　110 　年　　2 　　月　　3 　　日
附表：受刑人尤子羽定應執行刑案件一覽表
編號  1 2 3 罪名  毒品危害防制條例 詐欺 槍砲彈藥刀械管制條例 宣告刑  有期徒刑4月 有期徒刑3月 有期徒刑3月，併科罰金新臺幣2萬元 犯罪日期  106年9月29日 106年4月14日 104年間某日至106年9月29日 偵查機關年度案號  臺北地檢106年度毒偵字第3958號 臺北地檢106年度偵字第22214、23981、25423、25999、26397號、106年度偵緝字第1809號、107年度偵字第291、863、1089、6182號 臺北地檢106年度偵字第22214、23981、25423、25999、26397號、106年度偵緝字第1809號、107年度偵字第291、863、1089、6182號 最後事實審 法院 臺北地院 臺北地院 臺北地院  案號 107年度易字第480號 107年度原訴字第2號、 107年度訴字第258號 107年度原訴字第2號、 107年度訴字第258號  判決日期 107年10月3日 108年11月6日 108年11月6日 確定判決 法院 臺北地院 臺北地院 臺北地院  案號 107年度易字第480號 107年度原訴字第2號、 107年度訴字第258號 107年度原訴字第2號、 107年度訴字第258號  確定日期 107年10月22日 109年3月31日 109年3月31日 得否易科罰金  是 是 是 備註  臺北地檢108年度執字第696號 ⑴臺北地檢109年度執字第3909號 ⑵編號2、3曾經臺北地院107年度原訴字第2號、107年度訴字第258號判決應執行有期徒刑4月確定  

編號  4 5 6 罪名  詐欺 毒品危害防制條例 毒品危害防制條例 宣告刑  有期徒刑1年2月 有期徒刑3年7月 有期徒刑3年7月 犯罪日期  106年6月21日 106年5月29日 106年6月11日 偵查機關年度案號  臺北地檢106年度偵字第22214、23981、25423、25999、26397號、106年度偵緝字第1809號、107年度偵字第291、863、1089、6182號 臺北地檢106年度偵字第22214、23981、25423、25999、26397號、106年度偵緝字第1809號、107年度偵字第291、863、1089、6182號 臺北地檢106年度偵字第22214、23981、25423、25999、26397號、106年度偵緝字第1809號、107年度偵字第291、863、1089、6182號 最後事實審 法院 臺北地院 臺灣高等法院 臺灣高等法院  案號 107年度原訴字第2號、 107年度訴字第258號 109年度上訴字第759號 109年度上訴字第759號  判決日期 108年11月6日 109年5月12日 109年5月12日 確定判決 法院 臺北地院 臺灣高等法院 臺灣高等法院  案號 107年度原訴字第2號、 107年度訴字第258號 109年度上訴字第759號 109年度上訴字第759號  確定日期 109年3月31日 109年6月10日 109年6月10日 得否易科罰金  否 否 否 備註  ⑴臺北地檢109年度執字第3908號 ⑵編號4至8曾經臺北地院107年度原訴字第2號、107年度訴字第258號判決應執行有期徒刑5年10月確定   
編號  7 8 （以下空白） 罪名  毒品危害防制條例 毒品危害防制條例  宣告刑  有期徒刑3年7月 有期徒刑4年4月  犯罪日期  106年6月13日 106年6月13日後某日  偵查機關年度案號  臺北地檢106年度偵字第22214、23981、25423、25999、26397號、106年度偵緝字第1809號、107年度偵字第291、863、1089、6182號 臺北地檢106年度偵字第22214、23981、25423、25999、26397號、106年度偵緝字第1809號、107年度偵字第291、863、1089、6182號  最後事實審 法院 臺灣高等法院 臺灣高等法院   案號 109年度上訴字第759號 109年度上訴字第759號   判決日期 109年5月12日 109年5月12日  確定判決 法院 臺灣高等法院 臺灣高等法院   案號 109年度上訴字第759號 109年度上訴字第759號   確定日期 109年6月10日 109年6月10日  得否易科罰金  否 否  備註  ⑴臺北地檢109年度執字第3908號 ⑵編號4至8曾經臺北地院107年度原訴字第2號、107年度訴字第258號判決應執行有期徒刑5年10月確定